<!DOCTYPE html PUBLIC "-//W3C//DTD XHTML 1.0 Transitional//EN" "http://www.w3.org/TR/xhtml1/DTD/xhtml1-transitional.dtd">
<html xmlns="http://www.w3.org/1999/xhtml">
<head>
	<meta http-equiv="Content-Type" content="text/html; charset=iso-8859-1" />
	<title>Ymmärrä suomea</title>
	<style type="text/css" media="all">@import "css/styles.css";</style>
	<script type="text/javascript" src="swfobject.js"></script>
</head>
<body class="font-medium">
	<div id="main-wrapper">
		<div id="topbar"></div>
		<div id="main-menu">
			<table cellspacing="0" cellpadding="0" border="0" class="add-links"><tr>
				<td class="item"><img class="raquo" src="i/raquo.gif" alt="" height="7" width="4" /><a href="/ymmarra/index.php?moduli=sanakirja">Sanakirja</a></td>
				<td class="item"><img class="raquo" src="i/raquo.gif" alt="" height="7" width="4" /><a href="/ymmarra/index.php?moduli=verbit">Verbiluettelo</a></td>
				<td class="item"><img class="raquo" src="i/raquo.gif" alt="" height="7" width="4" /><a href="/ymmarra/index.php?moduli=kielioppi">Kielioppi</a></td>
			</tr></table>
			<table cellspacing="0" cellpadding="0" border="0"><tr>
				<td class="item"><img class="raquo" src="i/raquo.gif" alt="" height="7" width="4" /><a href="/ymmarra/index.php">Etusivu</a></td>
				<td class="item"><img class="raquo" src="i/raquo.gif" alt="" height="7" width="4" /><a href="/ymmarra/index.php?moduli=tekstit">Lukutekstit</a></td>
			</tr></table>
		</div>
		<div id="content">
			<table cellspacing="0" cellpadding="0" border="0" id="content-wrapper"><tr>
				<td>
					<div id="left-menu">
												<div class="header-verb"><span>Verbit</span></div>
						<div class="menu">
								<div class="init"><a href="/ymmarra/index.php?moduli=verbit&kirjain=a">A</a></div>
								<div class="init"><a href="/ymmarra/index.php?moduli=verbit&kirjain=e">E</a></div>
								<div class="init"><a href="/ymmarra/index.php?moduli=verbit&kirjain=h">H</a></div>
								<div class="init"><a href="/ymmarra/index.php?moduli=verbit&kirjain=i">I</a></div>
								<div class="init"><a href="/ymmarra/index.php?moduli=verbit&kirjain=j">J</a></div>
								<div class="init"><a href="/ymmarra/index.php?moduli=verbit&kirjain=k">K</a></div>
								<div class="init"><a href="/ymmarra/index.php?moduli=verbit&kirjain=l">L</a></div>
								<div class="init"><a href="/ymmarra/index.php?moduli=verbit&kirjain=m">M</a></div>
								<div class="init"><a href="/ymmarra/index.php?moduli=verbit&kirjain=n">N</a></div>
								<div class="init"><a href="/ymmarra/index.php?moduli=verbit&kirjain=o">O</a></div>
								<div class="init"><a href="/ymmarra/index.php?moduli=verbit&kirjain=p">P</a></div>
								<div class="init"><a href="/ymmarra/index.php?moduli=verbit&kirjain=r">R</a></div>
								<div class="init"><a href="/ymmarra/index.php?moduli=verbit&kirjain=s">S</a></div>
								<div class="init"><a href="/ymmarra/index.php?moduli=verbit&kirjain=t">T</a></div>
								<div class="init"><a href="/ymmarra/index.php?moduli=verbit&kirjain=u">U</a></div>
								<div class="init"><a href="/ymmarra/index.php?moduli=verbit&kirjain=v">V</a></div>
								<div class="init"><a href="/ymmarra/index.php?moduli=verbit&kirjain=y">Y</a></div>
								<div class="init"><a href="/ymmarra/index.php?moduli=verbit&kirjain=Ä">Ä</a></div>
						</div>					</div>
				</td>
				<td>
					<div id="main-content">
						<div id="path">
							<a href=".">Etusivu</a> &gt; <a href="/ymmarra/index.php?moduli=verbit&kirjain=R">R</a>						</div>
													<h1>RATKAISTA</h1>
						<table cellspacing="0" cellpadding="0" border="0">
							<tr>
								<td colspan="2" style="padding-bottom:10px;"><strong>Aktiivin indikatiivi</strong></td>
							</tr>
							<tr>
								<td><pre>PREESENS                   
minä      ratkaisen        
sinä      ratkaiset        
hän       ratkaisee        
me        ratkaisemme      
te        ratkaisette      
he        ratkaisevat      

PASSIIVI
          ratkaistaan      

IMPERFEKTI                 
         ratkaisin         
         ratkaisit         
         ratkaisi          
         ratkaisimme       
         ratkaisitte       
         ratkaisivat       

PASSIIVI
         ratkaistiin       

PERFEKTI
olen     ratkaissut        
olet     ratkaissut        
on       ratkaissut        
olemme   ratkaisseet       
olette   ratkaisseet       
ovat     ratkaisseet       

PASSIIVI
on       ratkaistu         

PLUSKVAMPERFEKTI
olin     ratkaissut        
olit     ratkaissut        
oli      ratkaissut        
olimme   ratkaisseet       
olitte   ratkaisseet       
olivat   ratkaisseet       

PASSIIVI
oli      ratkaistu         
</pre></td>
								<td>&nbsp;&nbsp;&nbsp;</td>
								<td><pre>     KIELTOMUOTO
      en        ratkaise
      et        ratkaise
      ei        ratkaise
      emme      ratkaise
      ette      ratkaise
      eivät     ratkaise


     ei        ratkaista

   
      en        ratkaissut
      et        ratkaissut
      ei        ratkaissut
      emme      ratkaisseet
      ette      ratkaisseet
      eivät     ratkaisseet


      ei        ratkaistu


     en      ole ratkaissut
     et      ole ratkaissut
     ei      ole ratkaissut
     emme    ole ratkaisseet
     ette    ole ratkaisseet
     eivät   ole ratkaisseet


    ei      ole rakaistu


     en    ollut  ratkaissut
     et    ollut  ratkaissut
     ei    ollut  ratkaissut
     emme  olleet ratkaisseet
     ette  olleet ratkaisseet
     eivät olleet ratkaisseet


    ei    ollut  ratkaistu
</pre></td>
							</tr>
						</table>
						<table cellspacing="0" cellpadding="0" border="0">
							<tr>
								<td colspan="2" style="padding-bottom:10px;"><strong>Aktiivin konditionaali</strong></td>
							</tr>
							<tr>
								<td><pre>PREESENS 
minä     ratkaisisin       
sinä     ratkaisisit       
hän      ratkaisisi        
me       ratkaisisimme     
te       ratkaisisitte     
he       ratkaisisivat     

PASSIIVI
         ratkaistaisiin    

PERFEKTI
olisin   ratkaissut        
olisit   ratkaissut        
olisi    ratkaissut        
olisimme ratkaisseet       
olisitte ratkaisseet       
olisivat ratkaisseet       

PASSIIVI
olisi    ratkaistu         
</pre></td>
								<td>&nbsp;&nbsp;&nbsp;</td>
								<td><pre> 
     en          ratkaisisi
     et          ratkaisisi
     ei          ratkaisisi
     emme        ratkaisisi
      ette        ratkaisisi
     eivät       ratkaisisi 


    ei          ratkaistaisi


     en olisi    ratkaissut
     et olisi    ratkaissut
     ei olisi    ratkaissut
     emme olisi  ratkaisseet
     ette olisi  ratkaisseet
     eivät olisi ratkaisseet


    ei olisi    ratkaistu
</pre></td>
							</tr>
						</table>
						<table cellspacing="0" cellpadding="0" border="0">
							<tr>
								<td colspan="2" style="padding-bottom:10px;"><strong>Aktiivin potentiaali</strong></td>
							</tr>
							<tr>
								<td><pre>PREESENS
minä     ratkaissen        
sinä     ratkaisset        
hän      ratkaissee        
me       ratkaissemme      
te       ratkaissette      
he       ratkaissevat      

PASSIIVI
         ratkaistaneen     

PERFEKTI
lienen   ratkaissut        
lienet   ratkaissut        
lienee   ratkaissut        
lienemme ratkaisseet       
lienette ratkaisseet       
lienevät ratkaisseet       

PASSIIVI
lienee   ratkaistu         
</pre></td>
								<td>&nbsp;&nbsp;&nbsp;</td>
								<td><pre> 
     en          ratkaisse
     et          ratkaisse
     ei          ratkaisse
     emme        ratkaisse
     ette        ratkaisse
     eivät       ratkaisse


    ei          ratkaistane


     en    liene ratkaissut
     et    liene ratkaissut
     ei    liene ratkaissut
     emme  liene ratkaisseet
     ette  liene ratkaisseet
     eivät liene ratkaisseet


    ei    liene ratkaistu
</pre></td>
							</tr>
						</table>
						<table cellspacing="0" cellpadding="0" border="0">
							<tr>
								<td colspan="2" style="padding-bottom:10px;"><strong>Aktiivin imperatiivi</strong></td>
							</tr>
							<tr>
								<td><pre>PREESENS

(sinä)   ratkaise          
(hän)    ratkaiskoon       
(me)     ratkaiskaamme     
(te)     ratkaiskaa        
(he)     ratkaiskoot       

PASSIIVI
         ratkaistakoon     

PERFEKTI

ole      ratkaissut        
olkoon   ratkaissut        
olkaamme ratkaisseet       
olkaa    ratkaisseet       
olkoot   ratkaisseet       

PASSIIVI

olkoon   ratkaistu         
</pre></td>
								<td>&nbsp;&nbsp;&nbsp;</td>
								<td><pre> 

     älä         ratkaise
     älköön      ratkaisko
     älkäämme    ratkaisko
     älkää       ratkaisko
     älkööt      ratkaisko


    älköön      ratkaistako



     älä ole       ratkaissut
     älköön olko   ratkaissut
     älkäämme olko ratkaisseet
     älkää olko    ratkaisseet
     älkööt olko   ratkaisseet



    älköön olko   ratkaistu
</pre></td>
							</tr>
						</table>
						<table cellspacing="0" cellpadding="0" border="0">
							<tr>
								<td colspan="2" style="padding-bottom:10px;"><strong>Verbin nominaalimuodot</strong></td>
							</tr>
							<tr>
								<td><pre>I INFINITIIVI              

Lyhyempi muoto:            
         ratkaista         

Pitempi muoto:             
         ratkaistakseni    
         ratkaistaksesi
         ratkaistakseen
         ratkaistaksemme
         ratkaistaksenne
         ratkaistakseen

III  INFINITIIVI           

inessiivi    ratkaisemassa 
elatiivi     ratkaisemasta 
illatiivi    ratkaisemaan  
adessiivi    ratkaisemalla
abessiivi    ratkaisematta 
instruktiivi ratkaiseman   
                           
Passiivi
instruktiivi ratkaistaman  
                           
                           
</pre></td>
								<td>&nbsp;&nbsp;&nbsp;</td>
								<td><pre> II INFINITIIVI

 inessiivi    ratkaistessa
 instruktiivi ratkaisten

 Passiivi
 inessiivi    ratkaistaessa






  IV INFINITIIVI

  nominatiivi  ratkaiseminen
  partitiivi   ratkaisemista
     

  I PARTISIIPPI
  aktiivi      ratkaiseva
  passiivi     ratkaistava

II PARTISIIPPI
 aktiivi      ratkaissut
 passiivi     ratkaistu
</pre></td>
							</tr>
						</table>

					</div>
				</td>
			</tr></table>		</div>
		<div id="footer"><a href="http://www.oph.fi/"><img src="i/oph_logo_ymmarrasuomea.gif" width="157" height="35" alt="OPH" /></a></div>
	</div>
</body>
</html>
